# 可供出售金融资产减值的下跌幅度标准

提问人：WMHCPA2018 时间：2019-02-12 21:17:29
某公司之前的可供出售金融资产减值的会计政策如下：当综合相关因素判断可供出售权益工具投资公允价值下跌是严重或非暂时性下跌时，表明该可供出售权益工具投资发生减值。其中 “严重下跌”是指公允价值下跌幅度累计超过 20%；“非暂时性下跌” 是指公允价值连续下跌时间超过 12 个月。现变更为：公允价值低于其成本超过50%（含50%）或低于其成本持续时间超过一年（含一年）的，则表明其发生减值；请问，什么样的理由才是可以接受的变更的理由？以下变更的理由是否充分呢？比如：（ 1 ）本次变更后，公司可供出售金融资产计提减值的会计估计与其他可比性上市公司基本一致，有利于提高公司经营业绩的市场可比性。（ 2 ）在股票二级市场波幅扩大的情况下，如果可供出售金融资产计提减值的标准过低，市场波动对公司经营业绩的影响较大，不能公允反映公司在持有该可供出售金融资产整个期间内的业绩状况，与公司对可供出售金融资产的中长期持有意图不相符。

回答人：chenyiwei
你给出的理由具有一定程度的合理性，但在目前股市下跌明显的情况下，操纵利润的动机也是明显的，很容易被监管层关注；并且上市公司到 2019 年就要全面执行新修订的金融工具准则，在新准则下对“三无” 权益工具投资不再计提减值准备，因此对于这样 “只用一次”的会计政策变更的实际意义也很容易引发质疑。因此还是建议谨慎处理，在 2018 年末这个特定时点上尽量不要变更。